【裁判字號】    97,易,1180
【裁判日期】    980112
【裁判案由】    竊盜
【裁判全文】
臺灣屏東地方法院刑事判決              97年度易字第1180號
公  訴  人  臺灣屏東地方法院檢察署檢察官
被      告  甲○○
上列被告因竊盜案件，經檢察官提起公訴（97年度偵字第6757號
），被告於準備程序就被訴事實為有罪之陳述，本院合議庭裁定
由受命法官獨任逕行簡式審判程序，並予判決如下：
    主  文
甲○○竊盜，累犯，處有期徒刑肆月，如易科罰金，以新臺幣壹
仟元折算壹日。
    事  實
一、甲○○前於民國93年間因竊盜案件，經臺灣高等法院高雄分
    院以93年度上易字第279 號判處有期徒刑4 月確定，於94年
    1 月8 日縮刑期滿執行完畢。其又基於意圖為自己不法所有
    之竊盜犯意，於97年10月2 日12時30分許，在乙○○所有位
    於屏東縣枋寮鄉○○村○○路6 之10號之白蝦養殖場，先徒
    手將馬達及與之連接之鐵製水管拖至堤防下方，再以隨手取
    得之石頭破壞固定用之螺絲後竊取鐵製水管（俗稱水尾）2
    具，得手以車牌號碼GAA-022 號重型機車載運至屏東縣潮州
    鎮○○○路319 之3 號「志隆資源回收場」欲變賣現金時，
    因行跡可疑，遭警盤問而查獲上情。
二、案經屏東縣政府警察局潮州分局報告屏東地方法院檢察署檢
    察官偵查起訴。
    理  由
一、本案被告甲○○所犯之普通竊盜罪，並非法定刑為死刑、無
    期徒刑或最輕本刑3 年以上有期徒刑之罪，亦非高等法院管
    轄第一審之案件，而被告於本院準備程序中就被訴事實為有
    罪之陳述，本院合議庭乃裁定由受命法官獨任進行簡式審判
    程序。又簡式審判程序之證據調查，依刑事訴訟法第273 條
    之2 規定，不受同法第159 條第1 項審判外陳述排除之限制
    ，再被告對於卷內之各項證據，亦不爭執證據能力，故卷內
    所列之各項證據，自得作為證據，先予敘明。
二、被告甲○○於本院訊問時，業已坦承上開竊盜犯罪事實不諱
    ，核與被害人乙○○於警詢中指訴其白蝦養殖場內之2 具抽
    水馬達遭竊取一情大致相符（見警卷第7 至8 頁），復有偵
    查報告書、扣押筆錄暨扣案物品目錄表、贓物認領保管單、
    及現場照片6 張（見警卷第2 頁、第9 至11頁、第16至18頁
    ）在卷可稽，足認被告上開任意性自白確與客觀事實相符，
    堪予採信。是本件事證業臻明確，被告竊盜犯行洵堪認定。
三、核被告甲○○所為，係犯刑法第320 條第1 項竊盜罪。公訴
    人認被告持石頭破壞固定用之螺絲竊取鐵製水管犯行，係犯
    同法第321 條第1 項第3 款之攜帶兇器竊盜罪，惟查刑法第
    321 條第1 項第3 款攜帶兇器竊盜罪，所稱之兇器，乃依一
    般社會觀念足以對人之生命、身體、安全構成威脅，而具有
    危險性之「器械」而言，而磚塊、石頭乃自然界之物質，尚
    難謂為通常之「器械」，從而持磚塊、石頭砸毀他人車窗竊
    盜部分，尚難論以攜帶兇器竊盜罪，最高法院92年度台非字
    第38號著有明文，揆諸前開判決意旨，本件被告持隨手取得
    之石頭竊取他人之馬達應僅成立普通竊盜罪，公訴人所引用
    之法條容有未洽，惟因二者基本社會事實同一，本院自可審
    理，爰依法變更起訴法條。又查被告前有如事實欄所示之科
    刑及執行情形，有臺灣屏東地方法院檢察署刑案資料查註紀
    錄表、臺灣高等法院被告前案紀錄表各1 份附卷足憑，其於
    刑之執行完畢後5 年內，故意再犯本件有期徒刑之罪，為累
    犯，應依刑法第47條第1 項加重其刑。爰審酌被告其正值青
    壯，復體無殘缺，竟不思循正當管道賺取錢財謀生，且素行
    非佳（其前於90、91年間已有2 次竊盜犯行），衡以其罹患
    輕度智能障礙（此有被告知身心障礙手冊在卷可參），其辨
    識能力較一般成年人低，及其犯後坦承犯行、犯罪手段、動
    機、所獲不法利益等一切情狀，量處如主文所示之刑併諭知
    易科罰金折算之標準，以資懲儆。
據上論斷，應依刑事訴訟法第273 條之1 第1 項、第299 條第1
項前段、第300 條，刑法第320 條第1 項，第47條第1 項、第41
條第1 項前段，判決如主文。
本案經檢察官劉文賓到庭執行職務。
中    華    民    國    98    年    1     月    12    日
                  刑事第三庭    法  官  陳怡先
以上正本證明與原本無異。
如不服本判決應於收受判決後10日內向本院提出上訴書狀，並應
敘述具體理由；其未敘述上訴理由者，應於上訴期間屆滿後20日
內向本院補提理由書（均須按他造當事人之人數附繕本）「切勿
逕送上級法院」。
中    華    民    國    98    年    1     月    12    日
                                 書記官  郭松菊
刑法第320條第1項（普通竊盜罪）
意圖為自己或第三人不法之所有，而竊取他人之動產者，為竊盜
罪，處 5 年以下有期徒刑、拘役或 5 百元以下罰金。


司法院資訊處製作；財團法人民間司法改革基金會備份。
